臺灣彰化地方法院彰化簡易庭小額民事判決
110年度彰小字第427號
原      告  良京實業股份有限公司

法定代理人  平川秀一郎

訴訟代理人  郭曉媛  
被      告  林有信  

上列當事人間請求清償債務事件，本院於民國110年8月12日言詞
辯論終結，判決如下：
    主  文
被告應給付原告新臺幣陸萬肆仟貳佰捌拾陸元，及自民國九十四
年八月二十日起至民國一○四年八月三十一日止，按週年利率百
分之二十計算之利息，暨自民國一○四年九月一日起至清償日止
，按週年利率百分之十五計算之利息。
訴訟費用新臺幣壹仟元由被告負擔。
本判決得假執行。但被告如以新臺幣陸萬肆仟貳佰捌拾陸元為原
告預供擔保，得免為假執行。
    理由要領
一、按小額訴訟之訴狀送達後，原告不得將原訴變更或追加他訴
    ，但請求之基礎事實同一，或擴張或減縮應受判決事項之聲
    明者，不在此限，民事訴訟法第436條之23、第436條第2項
    、第255條第1項第2款、第3款分別定有明文。本件原告原起
    訴聲明係請求被告應給付原告新臺幣（下同）71,533元，及
    其中65,273元自民國95年2月28日日起至104年8月31日止，
    按週年利率20%計算之利息，暨自104年9月1日起至清償日止
    ，按週年利率15%計算之利息。嗣原告於110年7月21日以書
    狀變更聲明如主文第1項所示，核與上開規定相符，應予准
    許。
二、原告主張：被告前向訴外人大眾商業銀行股份有限公司（下
    稱大眾銀行）申請個人信用貸款，依約借款期限屆至，屆期
    雙方如無反對之意思表示，則依同一內容續約1年，其後每
    年屆期時亦同；依約自借款始日起除依規定免收利息之期間
    外，前項期間屆滿後次日起，利率為週年利率18.25%計算，
    每月應償付當月最低應付款，如未依約給付即視為全部到期
    ，倘借款到期或視為到期時，應自應繳款日起至清償日止，
    利率按週年利率20%計算。惟被告未履行繳款義務，截至94
    年8月19日止，尚積欠本金64,286元未清償，依約定條款第1
    1條第1款之規定，視為被告債務全部到期。嗣大眾銀行將上
    開債權讓與訴外人普羅米斯顧問股份有限公司，再經普羅米
    斯顧問股份有限公司將上開債權讓與原告，並通知被告後，
    經原告屢次催討，猶置之不理，原告以本件起訴狀繕本送達
    於被告時，再度作為債權讓與之通知，爰依消費借貸及債權
    讓與之法律關係提起本件訴訟等語。並聲明：如主文第1 項
    所示。
三、被告陳述則以：伊現在沒有收入，手受傷沒有辦法工作，沒
    辦法還款等語置辯。並聲明：原告之訴駁回。
四、原告主張上開事實，業據其提出現金卡申請書、約定條款、
    分攤表、債權收買請求暨債權讓與證明書、債權讓與證明書
    、原告公司函、現金卡收買帳戶近6個月歷史交易明細等為
    證，且為被告所不爭執，堪信為真。至被告辯稱現受傷無法
    工作、無力清償等語，然無力清償僅是被告履行能力問題，
    並非其得緩期清償或可作為拒絕清償債務之合法事由，不影
    響其依約應負之清償責任，礙難據此為被告有利之判斷。從
    而，原告依消費借貸及債權讓與之法律關係，請求被告給付
    原告如主文第1項所示之金額，為有理由，應予准許。
五、本件係小額程序為被告敗訴之判決，依民事訴訟法第436條
    之20規定，應依職權宣告假執行，並依同法第392條第2項規
    定，依職權宣告被告如預供擔保，得免為假執行。
六、訴訟費用負擔之依據：民事訴訟法第78條。 
中    華    民    國   110    年    8     月    24    日
                  臺灣彰化地方法院彰化簡易庭
                      法  官  李欣恩
以上正本係照原本作成。
如不服本判決，僅得以判決違背法令為理由提起上訴，並應於判
決送達後20日內，向本院提出上訴狀。（須按他造當事人之人數
附繕本）。如委任律師提起上訴者，應一併繳納上訴審裁判費。
中    華    民    國   110    年    8     月    24    日
                      書記官  姚志鴻